Inventaris van het archief van N. de Haas-Turk: ingekomen brieven van J.M.A.H. Luns, 1964-1997
Nationaal Archief, Den Haag
Collectie 012 De Haas-Turk: Ingekomen Brieven van J.M.A.H. Luns
Haas-Turk, de
1964-1997
C27019
0.30 meter; 10 inventarisnummers.
Normale geschreven, getypte en gedrukte documenten, geen bijzondere handschriften.Het archief bevat een aantal foto's en twee doosjes lucifers.
Nationaal Archief, Den Haag
Mevrouw N. de Haas-Turk
Het archief van mevrouw N. de Haas-Turk bevat ansichtkaarten, felicitatietelegrammen en brieven die afkomstig zijn van J.M.A.H. Luns.
Archiefvorming
Geschiedenis van het archiefbeheer
De verwerving van het archief
Het archief is door schenking verworven.
18.03; 2.21
Aanwijzingen voor de gebruiker
Openbaarheidsbeperkingen
Volledig openbaar.
Materiële beperkingen
Het archief kent geen materiële beperking.
Aanvraaginstructie
Openbare archiefstukken kunnen online worden aangevraagd en gereserveerd. U kunt dit ook via de terminals in de studiezaal van het Nationaal Archief doen. Om te kunnen reserveren dient u de volgende stappen te volgen:
U maakt een profiel aan op www.gahetna.nl, en logt vervolgens in
Via de archiefinventaris (alleen de beschrijvingen met rode nummers) selecteert u het gewenste archiefstuk door op de knop 'Reserveren' te klikken
In het volgende scherm geeft u aan op welke dag u het archiefstuk wilt inzien
Indien u zich bevindt in de studiezaal en een tafelnummer heeft ontvangen kunt u dit nummer vermelden. Als u geen tafelnummer heeft kunt u tafelnummer 777 laten staan
Vervolgens bevestigt u uw reservering door deze te versturen.
Verwant materiaal
Beschikbaarheid van kopieën
Beschrijving van de series en archiefbestanddelen
- Brieven (kerst en nieuwjaarskaarten, bedankkaartjes), 1964, 1969-1997.; 1; 1 omslag
  Aantal: 146 (122 brieven, 13 kerst en nieuwjaarskaarten, 11 bedankkaartjes)
- Ansichtkaarten, 1969-1987, 1996.; 2; 1 omslag
  Aantal: 87
- Felicitatietelegrammen, 1975, 1976, z.j; 3; 6 stukken
- Eerste dag enveloppen van jubilea NAVO, 1959, 1974, 1979.; 4; 5 stukken
  Niet raadpleegbaar
- Gedichten, 1969-1976.; 5; 1 omslag
- Krantenknipsels en tijdschriften, 1969-1996.; 6; 1 omslag
- Correspondentie, wel verband met Luns of NAVO, 1973, 1974.; 7; 1 omslag
- Diversen, 8; 1 omslag
  Bevat onder ander:
  - foto's
  - 2 pakjes lucifers, souvenirs van het bezoek van Luns aan president Nixon in mei 1969
  - materiaal betreffende het bezoek aan het NAVO hoofdkwartier te Brussel op 3 oktober 1973
  - 'ouderenwijzer 1994 1995' In het kalendergedeelte een foto van mevrouw de Haas-Turk met enkele stukken uit haar verzameling.
- Enveloppen, 9; 1 omslag
  - van brieven van Luns (dit zijn losse enveloppen, in de omslag met brieven zitten alle enveloppen voor zover aanwezig nog bij de betreffende brieven)
  - van aan Luns verzonden, wegens onvoldoende port of onjuiste adressering geretourneerde brieven.
- Correspondentie, geen verband met Luns, 1969, 1973, 1976, 1982, 1984.; 10; 1 omslag